臺灣新北地方法院板橋簡易庭小額民事判決
111年度板小字第173號
原      告  豐名企業股份有限公司

法定代理人  張志宇  
被      告  雅羅精品有限公司

法定代理人  蘇惶然  
上列當事人間請求給付貨款事件，本院於民國111年7月7日言詞
辯論終結，判決如下：
    主      文
被告應給付原告新臺幣肆萬肆仟肆佰捌拾玖元，及自民國一百一
十年十月十五日起至清償日止，按週年利率百分之五計算之利息
。
訴訟費用新臺幣壹仟元由被告負擔。
本判決得假執行。
    事實及理由
一、原告主張：
　　被告於民國109年12月7日、109年12月22日，陸續向原告購
    買不同品項之餐具，貨品總價新臺幣（下同）66,840元，原
    告已如數交付，被告受領全部貨品後，並未給付貨款，嗣被
    告分別於110年2月24日、3月3日、3月4日、3月11日、5月6
    日退回部分樣品，退回之商品價值共計22,351元，被告尚積
    欠貨款44,489元未清償，經原告屢為催索，仍置之不理。為
    此，爰依買賣契約之法律關係提起本訴，並聲明：被告應給
    付原告44,489元，及自支付命令送達之翌日起至清償日止，
    按週年利率百分之5計算之利息。
二、被告則以：
　  被告否認兩造間有成立買賣契約，對於原告所提出銷貨對帳
    單不爭執，也確實收到銷貨單上之商品。兩造一直以來有固
    定商品買賣合作，被告均如期交付貨款，從未拖延，惟原告
    卻未提前告知，即自行於110年1月6日調整商品售價，漲幅
    高達百分之30至100，被告每年7月即會先製作全國發行之目
    錄，原告卻等到隔年1月方通知漲價數額，造成被告受有損
    害136,819元，故被告以前開損害賠償請求權抵銷等語，資
    為抗辯。並聲明：原告之訴駁回。
三、本院之判斷：
　  原告主張之事實，業據其提出客戶銷貨對帳單、出貨明細、
    銷貨退回單、鶯歌郵局存證號碼139、91、122存證信函為證
    ，被告對於前開證據之形式真正均不爭執，然否認兩造間有
    買賣契約，並以前詞置辯。故本件應予審酌者為：兩造間是
    否成立買賣契約？被告以損害賠償請求權主張與原告之貨款
    請求權抵銷，是否可採？原告請求被告給付貨款44,489元，
    有無理由？茲分述如下：
　㈠兩造間是否成立買賣契約？
　　按當事人互相表示意思一致者，無論其為明示或默示，契約
    即為成立；稱買賣者，謂當事人約定一方移轉財產權於他方
    ，他方支付價金之契約，民法第153條第1項、第345條第1項
    分別定有明文。查，被告於109年12月7日、109年12月22日
    分別向原告訂購商品，經原告陸續於109年12月29日、110年
    1月8日交貨完畢，有原告所提出之客戶銷貨對帳單在卷可稽
    （見司促字卷第7頁），足認兩造業就原告提供商品移轉予
    被告，被告則需支付商品價金予原告等買賣契約重要之點達
    成意思表示合致，故兩造間成立買賣契約，應無疑義。被告
    對於前開證據資料並不爭執，其空言否認兩造間成立買賣契
    約，尚無可採。
　㈡被告以損害賠償請求權主張與原告之貨款請求權抵銷，是否
    可採？
　　⒈按二人互負債務，而其給付種類相同，並均屆清償期者，
      各得以其債務，與他方之債務，互為抵銷，民法第334條
      第1項本文規定甚明。是債務之抵銷，以雙方當事人互負
      債務為必須具備之要件，若一方並未對他方負有債務，則
      根本上即無抵銷之可言（最高法院18年上字第1709號判例
      要旨可參）。次按因可歸責於債務人之事由，致為不完全
      給付者，債權人得依關於給付遲延或給付不能之規定行使
      其權利；因不完全給付而生前項以外之損害者，債權人並
      得請求賠償，民法第227條定有明文。又當事人主張有利
      於己之事實者，就其事實有舉證之責任，民事訴訟法第27
      7條本文定有明文。而不完全給付之債務不履行責任，須
      因可歸責於債務人之事由致提出不符合債務本旨之給付，
      始足當之，是債權人主張債務人有不完全給付債務不履行
      之情事，自應就債務人提出之給付有不符債之本旨負舉證
      之責。
　　⒉被告固提出抵銷清單，主張因原告漲價前並未先行告知，
      致被告受有年獲利金額、目錄刊登費用、DM設計編排及網
      站上架費用等損害共136,819元，惟此部分主張經原告否
      認，則被告應就此部分有利於己之事實主張負舉證之責。
      復查，依原告所提出與被告間之LINE對話紀錄截圖，原告
      曾於109年9月10日表示：「明年起，所有禮贈品的價格將
      會全面調整。會依據個案內容以量制價模式處理。因此，
      12/31日前確認的案子都會依照目前的報價模式辦理，此
      資訊提早三個月知會貴司方能避免貴司提案時遇到不必要
      的狀況。謝謝！」，並於109年10月6日表示：「元旦起，
      過去曾提報過的價格將全面失效，今年確認的訂單會依據
      既有的價格出售。報價的時候也請評估好。」，另於109
      年11月30日表示：「另外，元月一號起，所有報價會依個
      案處理。以量制價模式。再次提醒一下。」，再於109年1
      2月24日表示：「報價明細有效至12/31。請務必於剩下的
      一週確認。」等語，此有兩造間之對話紀錄截圖在卷可稽
      （見本院卷第71至77頁），顯見原告已多次告知被告將提
      高售價。被告固主張原告應明確告知漲價數額，惟漲價數
      額若干涉及原告就商業經營之成本及利潤之計算，乃原告
      之內部經營事項，被告無權干涉，被告復未舉證兩造間有
      何就漲價幅度應明確告知之約定，則其此部分抗辯，並無
      根據。被告亦未能舉證原告有何可歸責之事由致提出不符
      合債務本旨之給付，則被告所主張其對原告所有之損害賠
      償請求權，亦無所據，難以採認。從而，被告所主張之抵
      銷抗辯，即無理由。
　㈢原告請求被告給付貨款44,489元，有無理由？
　　查，兩造間成立買賣契約，已如前述，原告前已交付相當於
    66,840元之商品予被告收受，嗣經被告退回部分商品，退回
    之商品價值共計22,351元，有原告所提出之客戶銷貨對帳單
    、出貨明細、銷貨退回單附卷可佐（見司促字卷第7至63頁
    ），被告就此亦不爭執，則被告應依買賣契約給付價金44,4
    89元（計算式：66,840-22,351＝44,489），故原告主張依買
    賣契約之法律關係，請求被告給付貨款44,489元，即屬有據
    。
  ㈣末按遲延之債務，以支付金錢為標的者，債權人得請求依法
    定利率計算之遲延利息。給付無確定期限者，債務人於債權
    人得請求給付時，經其催告而未為給付，自受催告時起，負
    遲延責任。其經債權人起訴而送達訴狀，或依督促程序送達
    支付命令，或為其他相類之行為者，與催告有同一之效力。
    應付利息之債務，其利率未經約定，亦無法律可據者，週年
    利率為百分之5，民法第233條第1項、第229條第2項及第203
    條分別定有明文。本件原告請求被告給付之商品貨款，係以
    支付金錢為標的，然無確定期限，故原告請求被告給付自支
    付命令狀送達翌日即110年10月15日起至清償日止，按週年
    利率百分之5計算之利息，併應准許。
四、從而，原告依買賣關係之法律關係，請求被告給付如主文第
    1項所示，為有理由，應予准許。
五、本件係適用小額訴訟程序所為被告敗訴之判決，依同法第43
    6條之20規定，應依職權宣告假執行。
六、本件係適用小額訴訟程序，依民事訴訟法第436條之19第1項
    規定，依職權確定訴訟費用額為第一審裁判費1,000元，由
    敗訴之被告負擔。
中　　華　　民　　國　　111 　年　　7 　　月　　28　　日
                  臺灣新北地方法院板橋簡易庭
                        法  官  陳怡親
以上正本係照原本作成。
如不服本判決，應於送達後20日內，向本院提出上訴狀，並表明
上訴理由（上訴理由應表明一、原判決所違背之法令及具體內容
。二、依訴訟資料可認為原判決有違背法令之具體事實。），如
於本判決宣示後送達前提起上訴者，應於判決送達後20日內補提
上訴理由書（須附繕本），如未於上訴後20日內補提合法上訴理
由書，法院得逕以裁定駁回上訴。
中　　華　　民　　國　　111 　年　　7 　　月　　28　　日
                        書記官  劉芷寧